【裁判字號】    97,交聲,1386
【裁判日期】    971031
【裁判案由】    交管條例聲異
【裁判全文】
臺灣板橋地方法院交通事件裁定        97年度交聲字第1386號
原處分機關  交通部公路總局臺北區監理所板橋監理站
異  議  人  甲○○
上列異議人即受處分人因違反道路交通管理處罰條例案件，不服
原處分機關於中華民國97年4 月29日所為之裁決處分（裁決書案
號：板監裁字第裁41-DB0000000號），聲明異議，本院裁定如下
：
    主  文
異議駁回。
    理  由
一、聲明異議意旨略以：異議人即受處分人甲○○於民國96年6
    月2 日凌晨1 時24分許，騎乘其所有之車牌號碼N6B-827 號
    重型機車，行經桃園縣龜山鄉○號○道甲線19公里附近路段
    時，因超速行駛（於上開最高速限為時速50公里之道路上，
    以時速98公里之車速行駛，超過最高速限48公里），經測速
    照相儀器拍攝違規照片後，由桃園縣政府警察局龜山分局（
    下稱原舉發機關）警員逕行掣單舉發，嗣並移送原處分機關
    為裁罰處分；惟異議人遲至97年5 月間，始接獲原處分機關
    之裁決書，先前從未曾收到相關文件以證明異議人上開違規
    事實，實有未合，爰依法聲明異議云云。
二、按汽車（包括機器腳踏車）駕駛人，行車速度，超過規定之
    最高時速，處新臺幣（下同）1,200 元以上2,400 元以下罰
    鍰，並記違規點數1 點，道路交通管理處罰條例第40條、第
    63條第1 項第1 款分別定有明文。次按處理違反道路交通管
    理事件，有關文書送達之程序，依行政程序法之規定，違反
    道路交通管理事件統一裁罰基準及處理細則第5 條定有明文
    ；而行政程序法中關於文書送達，其第72條第1 項規定：「
    送達，於應受送達人之住居所、事務所或營業所為之。但在
    行政機關辦公處所或他處會晤應受送達人時，得於會晤處所
    為之」，第73條第1 項規定：「於應送達處所不獲會晤應受
    送達人時，得將文書付與有辨別事理能力之同居人、受僱人
    或應送達處所之接收郵件人員」，第74條規定：「送達，不
    能依前2 條規定為之者，得將文書寄存送達地之地方自治或
    警察機關，並作送達通知書兩份，一份黏貼於應受送達人住
    居所、事務所、營業所或其就業處所門首，另一份交由鄰居
    轉交或置於該送達處所信箱或其他適當位置，以為送達（第
    1 項）。前項情形，由郵政機關為送達者，得將文書寄存於
    送達地之郵政機關（第2 項）。寄存機關自收受寄存文書之
    日起，應保存三個月（第3 項）」。
三、經查，本件異議人即受處分人甲○○於96年6 月2 日凌晨1
    時24分許，騎乘其所有之車牌號碼N6B-827 號重型機車，行
    經桃園縣龜山鄉○號○道甲線19公里附近路段時，因超速行
    駛（於上開最高速限為時速50公里之道路上，以時速98公里
    之車速行駛，超過最高速限48公里），經測速照相儀器拍攝
    違規照片後，由原舉發機關警員逕行掣單舉發等事實，有原
    舉發機關所掣發之桃警局交字第DB0000000 號舉發違反道路
    交通管理事件通知單1 紙、採證照片1 幀等附卷可稽，自堪
    信屬實。異議人雖辯稱：伊係遲至97年5 月間，始接獲原處
    分機關之裁決書，先前未曾收到相關文件證明上開違規事實
    云云；惟查，本件原舉發機關所掣發之舉發違反道路交通管
    理事件通知單（連同採證照片），經原舉發機關以掛號郵件
    向異議人住所地即臺北縣中和市○○路265 巷36號2 樓為送
    達，執行送達之人員於異議人上址應受送達之處所，因未獲
    會晤異議人本人，亦無受領文書之同居人、受僱人或應送達
    處所之接收郵件人員，乃於96年8 月6 日將違規通知單（連
    同採證照片）寄存於異議人住所地所屬之中和中正路郵局，
    並作送達通知書兩份，一份黏貼於異議人上址門首，另一份
    置於上址信箱或其他適當位置，以完成送達，此有原舉發機
    關送達證書1 紙及其上之郵局戳印、勾註記號等在卷可按，
    揆諸前揭行政程序法之規定，原舉發機關辦理寄存送達，符
    合法律規定之事由，亦合於法定應踐行之程序，其寄存送達
    即屬適法，並已發生送達之效力；異議人辯稱其未曾收受相
    關證明文件（即違規通知單、採證照片等），自無可採。綜
    上所述，本件異議人於前揭時、地，有騎乘機車超速行駛之
    違規行為，事證明確；原處分機關以異議人違反道路交通管
    理處罰條例第40條規定，裁處異議人罰鍰2,200 元，並依同
    條例第63條第1 項第1 款（裁決書漏載第63條第1 項第1 款
    ）規定記異議人違規點數1 點，核無不當；本件異議人之異
    議為無理由，應予駁回。
據上論斷，應依道路交通案件處理辦法第19條規定，裁定如主文
。
中    華    民    國    97    年    10    月    31    日
                    交通法庭  法  官  劉景宜
以上正本證明與原本無異。
如不服本裁定，得自收受送達之日起5 日內向本院提出抗告狀。
                              書記官  謝秀青
中    華    民    國    98    年    6     月    30    日


司法院資訊處製作；財團法人民間司法改革基金會備份。
